【裁判字號】    89,易,3044
【裁判日期】    890928
【裁判案由】    賭博等
【裁判全文】
臺灣板橋地方法院刑事判決                        八十九年度易字第三○四四號
    公  訴  人  臺灣板橋地方法院檢察署檢察官
    被      告  乙○○
                甲○○
右列被告因賭博等案件，經檢察官提起公訴（八十九年度偵字第一三九四九號），本
院判決如左：
    主  文
乙○○、甲○○共同以賭博為常業，乙○○處有期徒刑伍月，甲○○處有期徒刑月
，如易科罰金，均以佰元折算壹日，扣案如附表所示之物沒收。
    事  實
一、乙○○明知其原所開設位在臺北縣三重市○○路○段八十九巷十號之「連吉便利
    商店」，未依電子遊戲場業管理條例就設置電子遊戲機供人娛樂之營業級別、機
    具類別、營業場所管理、營業場所地址等項辦理營利事業登記，竟基於賭博之犯
    意，自民國八十九年六月中旬起，在該公眾得出入之場所，擺設「七七七積分連
    線」、「超世紀賓果」、「小瑪琍」、「麻將」、「臺灣大老二」、「王牌對決
    」等電子遊戲機具予人把玩而經營電子遊戲場業，並以每月薪資新台幣（下同）
    二萬元之代價雇用與其有犯意聯絡之甲○○、李雅惠、王志明（後二人未起訴）
    輪班擔任現場管理員，負責管理機檯、兌換零錢、洗分給獎等工作，而共同與不
    特定之賭客賭博財物多次，並均賴以為生、恃之為常業。其賭博方式係由賭客以
    十元硬幣投入上開機具，按「超世紀賓果」一比一、「王牌對決」一比五、「七
    七七積分連線」、「小瑪琍」、「麻將」、「臺灣大老二」均十比一之比例開分
    後押注不等之分數與機檯對賭，若押中，即依所押機台顯示之倍數得分，累積達
    一定分數後可洗分，按前述開分比例所還原之數兌換現金或獎品，如未押中則賭
    資悉歸乙○○所有，迄至同年七月十九日下午三時四十分許始為警查獲，並扣得
    乙○○所有如附表所示之電動機具、在賭檯及兌換籌碼處之財物及供其經營賭博
    所用之物。
二、案經臺北縣警察局三重分局報請臺灣板橋地方法院檢察署檢察官偵查起訴。
    理  由
一、右揭犯罪事實，業據被告乙○○、甲○○迭於偵、審中坦承不諱，且互核一致，
    並有載明於贓證物品清單如附表所示之物扣案可稽，足證其自白屬實，是本件事
    證明確，被告之犯行堪以認定，自應依法論科。
二、查被告甲○○就賭博部分供稱伊當時未在他處兼職，其在店內負責管理電子遊戲
    機具、換零、洗分、兌獎，有固定月薪，即以此為業營生；被告乙○○雖辯稱伊
    平日兼在市場賣魚云云，然既僱員輪班於公眾得出入之場所擺設電動機具與不特
    定人賭博，顯係以反覆實施同種行為為目的之職業性活動，且供稱電子遊戲機部
    分每日營業額約一、二千元，其收入足為生活之主要依據，自均係以賭博犯罪為
    常業，不因其是否兼營其他正當職業有異（最高法院七十四年度台上字第六五五
    三號、八十三年度台上字第五六○號、八十四年度台上字第五○六三號判決意旨
    參照），核其所為皆係犯刑法第二百六十七條之常業賭博罪，被告乙○○未辦理
    登記即經營電子遊戲場業，係違反電子遊戲場業管理條例第十五條之規定，應論
    以同條例第二十二條之未准登記經營電子遊戲場業罪；被告二人與未起訴之李雅
    惠、王志明間就賭博部分有犯意聯絡及行為分擔，均為共同正犯；被告乙○○所
    犯兩罪係同一自然行為分別就其作為面與不作為面為法評價後同時所觸犯（甘添
    貴著「刑法案例解評」第二七三至二七四頁「想像競合犯中一行為之涵義」參照
    ），為想像競合，非公訴意旨所指之牽連犯，應從一重之常業賭博罪處斷。茲被
    告乙○○、甲○○均無犯罪前科，有臺灣高等法院檢察署刑案紀錄簡覆表可考，
    爰審酌其各自之素行、犯罪之動機、目的、手段、所生之危害、犯後態度及等一
    切情狀，分別量處如主文所示之刑，並均諭知易科罰金之折算標準，以示懲儆。
    扣案如附表編號一之電動機具，係當場賭博之器具，編號二之現金係在賭檯及兌
    換籌碼處之物，編號三、四之監視器、監視螢幕及編號五之計分表均係被告乙○
    ○所有供經營賭博所用之物，業據被告二人供明在卷，均應依法宣告沒收。
三、公訴意旨另以被告甲○○就前開行為併涉犯未經登記經營電子遊藝場業罪嫌；然
    應依公司法或商業登記法兼就營業級別、機具類別、營業場所管理及營業場所之
    地址等項為電子遊戲場業辦理登記者乃其負責人，此觀電子遊戲場業管理條例第
    十條、第十一條之規定自明，被告甲○○既非負有登記義務之連吉便利商店業主
    ，即欠缺前開罪名之構成身分，且其單純受僱，遍閱全卷亦乏足認其與被告乙○
    ○合夥、入股或就其怠為電子遊戲場業登記有何加工行為之證據，自無從透過身
    分補充論以該罪之共犯，因公訴人認此與前述有罪部分為裁判上一罪，爰不另為
    無罪之諭知。
據上論斷，應依刑事訴訟法第二百九十九條第一項前段、電子遊戲場業管理條例第二
十二條、刑法第十一條前段、第二十八條、第二百六十七條、第五十五條、第二百六
十六條第二項、第四十一條、第三十八條第一項第二款，罰金罰鍰提高標準條例第一
條前段、第二條，判決如主文。
本案經檢察官曾文鐘到庭執行職務
中      華      民      國    八十九    年      九      月    二十八    日
                                      臺灣板橋地方法院刑事第五庭
                                          法  官  周  建  興
右正本證明與原本無異
如不服本判決應於送達後十日內向本院提出上訴狀
                                          書記官  許  清 秋
中      華      民      國    八十九    年      九      月    二十八    日
附表：
┌──┬────────┬───────────┬──────────┐
│編號│ 扣  案 物  品  │    數           量   │ 備              註 │
├──┼────────┼───────────┼──────────┤
│一  │七七七積分連線  │  四台                │ 當場賭博之機具     │
│    │超世紀賓果      │  一台（含ＩＣ板一塊）│      │
│    │小瑪琍          │  二台（含ＩＣ板二塊）│                    │
│    │麻將            │  二台（含ＩＣ板二塊）│                    │
│    │臺灣大老二      │  二台（含ＩＣ板二塊）│                    │
│    │王牌對決        │  二台（含ＩＣ板二塊）│                    │
├──┼────────┼───────────┼──────────┤
│二  │賭資            │  新台幣一萬一千三百七│ 在賭檯及兌換籌碼處 │
│    │                │  十元                │ 之財物             │
├──┼────────┼───────────┼──────────┤
│三  │監視器          │  三台                │ 供經營賭博所用之物 │
├──┼────────┼───────────┼──────────┤
│四  │監視螢幕        │  一台                │ 供經營賭博所用之物 │
├──┼────────┼───────────┼──────────┤
│五  │計分表          │  一張                │ 供經營賭博所用之物 │
└──┴────────┴───────────┴──────────┘


司法院資訊處製作；財團法人民間司法改革基金會備份。
